【裁判字號】    96,訴,649
【裁判日期】    970630
【裁判案由】    違反槍砲彈藥刀械管制條例
【裁判全文】
臺灣士林地方法院刑事判決               96年度訴字第649號
公  訴  人  臺灣士林地方法院檢察署檢察官
被      告  甲○○
                      (
指定辯護人  本院公設辯護人乙○○
上列被告等因違反槍砲彈藥刀械管制條例案件，均經檢察官提起
公訴（96年度偵字第2316號），本院判決如下：
    主  文
甲○○未經許可，持有可發射子彈具有殺傷力之改造手槍，處有
期徒刑壹年捌月，併科罰金新臺幣伍萬元，罰金如易服勞役，以
新臺幣壹仟元折算壹日。扣案之仿BERETTA 廠84型半自動手槍之
改造手槍（槍枝管制編號：0000000000號，含彈匣壹個）壹支沒
收。
    事  實
一、甲○○明知未經主管機關許可，不得持有具殺傷力之改造手
    槍，竟於民國95年12月間某日，在其位於臺北縣汐止市○○
    路332 號住處內，因借錢予真實姓名年籍不詳、綽號「阿財
    」成年男子，而持有由該綽號「阿財」之成年男子所交付之
    有具殺傷力之仿BERETTA 廠84型半自動手槍之改造手槍（槍
    枝管制編號：0000000000號，含彈匣1 個）1 支及不具殺傷
    力之子彈1 顆，未經許可非法持有上開改造手槍。甲○○取
    得上開改造手槍後，隨即攜至於其所有之車牌號碼為3535-E
    W 自用小客車內藏放。嗣於96年2 月25日下午5 時許，因其
    另遭通緝而為警查獲，於接受詢問時，主動向臺北縣政府警
    察局汐止分局員警自首其持有上開改造手槍，並帶同員警至
    其上開自用小客車所停放之臺北縣汐止市○○路28巷口處，
    經甲○○自願同意搜索後，在其上開自用小客車後行李箱內
    ，查獲上開改造手槍1 支（含彈匣1 個）及不具殺傷力之子
    彈1 顆，而悉上情。
二、案經甲○○自首由臺北縣政府警察局汐止分局報請臺灣士林
    地方法院檢察署檢察官偵查起訴。
    理  由
一、上揭犯罪事實，業據被告甲○○於偵查及本院審理時供認不
    諱（見偵查卷第39至40頁，本院卷第36、93、99頁），並有
    扣案之改造手槍1 支（含彈匣1 個）可資佐證。而上開手槍
    ，經送請內政部警政署刑事警察局鑑定結果，認該改造手槍
    係仿BERETTA 廠84型半自動手槍製造之槍枝，換裝土造金屬
    槍管而成之改造手槍，機械性能良好，可供擊發適用子彈，
    認具殺傷力等情，有內政部警政署刑事警察局96年3 月9 日
    刑鑑字第0960024443號槍彈鑑定書1 份在卷可查（見偵卷第
    57至59頁），足徵被告自白與事實相符。本件事證明確，被
    告犯行堪以認定。
二、核被告甲○○所為，係犯槍砲彈藥刀械管制條例第8 條第4
    項之未經許可持有可發射子彈具有殺傷力之改造槍枝罪。又
    按犯本條例之罪自首，並報繳其持有之全部槍砲、彈藥、刀
    械者，減輕或免除其刑，槍砲彈藥刀械管制條例第18條第1
    項定有明文，且係刑法第62條但書所指之特別規定（最高法
    院92年度臺上字第422 號判決意旨參照）。經查，本案係員
    警查獲被告為另案在逃之通緝犯後，於訊問時由被告主動向
    員警自首並坦承擁有改造手槍，經被告同意搜索後，而於96
    年2 月5 日17時55分許，由被告帶同員警前往臺北縣汐止市
    ○○路28巷口處，在其所有之車牌號碼為3535-EW 號自用小
    客車後行李箱內，查獲上開改造手槍1 支（含彈匣1 個）等
    情，此有臺北縣政府警察局汐止分局搜索經過及結果陳報書
    1 份及查獲照片9 張等在卷可參（分見偵卷第23頁及第32至
    36頁），足徵，被告係向員警自首其持有扣案之改造手槍之
    犯行，並報繳之，爰依槍砲彈藥刀械管制條例第18條第1 項
    之規定，減輕其刑。爰審酌未經許可之槍、彈，其持有及流
    通嚴重危害人身安全、社會秩序，為國法所厲禁，被告猶恣
    意借用、持有可發射子彈具有殺傷力之改造手槍、子彈，守
    法觀念顯有欠缺，應予非難，兼衡被告之素行、智識程度，
    其犯罪之動機、目的、手段，暨被告犯後自首並坦承犯行，
    態度尚稱良好等一切情狀，量處如主文所示之刑，並就罰金
    部分諭知易服勞役之折算標準，資為懲儆。
三、扣案具殺傷力之改造手槍1 支（含彈匣1 個）屬違禁物，應
    依刑法第38條第1 項第1 款之規定宣告沒收。另扣案之因發
    射動能不足而不具殺傷力之子彈1 顆，非屬違禁物，爰不予
    宣告沒收，併此敘明。
據上論斷，應依刑事訴訟法第299 條第1 項前段，槍砲彈藥刀械
管制條例第8 條第4 項、第18條第1 項，刑法第11條前段、第42
條第3 項、第38條第1 項第1 款，判決如主文。
本案經檢察官余麗貞到庭執行職務。
中    華    民    國    97    年    6     月    30    日
                  刑事第六庭審判長法  官  楊淂君
                                  法  官  周明鴻
                                  法  官  莊明達
以上正本證明與原本無異。
如不服本判決應於判決送達後10日內向本院提出上訴狀，其未敘
述上訴之理由者，得於上訴期間屆滿後20日內本院補提理由書狀
。
                          書記官  陳慧中
中    華    民    國    97    年    6     月    27    日
附錄本案論罪科刑依據法條全文：
槍砲彈藥刀械管制條例第8條
未經許可，製造、販賣或運輸鋼筆槍、瓦斯槍、麻醉槍、獵槍、
空氣槍或第4 條第1 項第1 款所定其他可發射金屬或子彈具有殺
傷力之各式槍砲者，處無期徒刑或5 年以上有期徒刑，併科新臺
幣1 千萬元以下罰金。
未經許可，轉讓、出租或出借前項所列槍枝者，處5 年以上有期
徒刑，併科新臺幣1 千萬元以下罰金。
意圖供自己或他人犯罪之用，而犯前二項之罪者，處無期徒刑或
7 年以上有期徒刑，併科新臺幣1 千萬元以下罰金。
未經許可，持有、寄藏或意圖販賣而陳列第1 項所列槍枝者，處
3 年以上10年以下有期徒刑，併科新臺幣700 萬元以下罰金。
第1 項至第3 項之未遂犯罰之。


司法院資訊處製作；財團法人民間司法改革基金會備份。
